臺灣板橋地方法院民事裁定　九十一年度小上字第一○八號
　　上　訴　人　正力營造股份有限公司
　　法定代理人　蔡村福
　　被上訴人　　台灣電力股份有限公司基隆區營業處
　　法定代理人　尤信雄
右當事人間請求侵權行為損害賠償事件，上訴人對於中華民國九十一年五月三十日本
院板橋簡易庭九十一年度板小字第七六七號第一審判決提起上訴，本院裁定如左：
    主  文
上訴駁回。
第二審訴訟費用新臺幣玖佰參拾貳元由上訴人負擔。
    理  由
一、按小額訴訟程序對第一審裁判之上訴，非以判決違背法令為理由，不得為之；其
    上訴狀內應記載上訴理由，表明下列各款事項：（一）原判決所違背之法令內容
    及具體內容；（二）依訴訟資料可認為原判決有違背法令之具體事實。故當事人
    以小額訴訟之原判決有違背法令而提起上訴時，其上訴狀理由就原判決如何違背
    法令應有具體之指摘，並揭示所違背之法規條項及內容，如係成文法以外之法則
    ，倘為司法院之解釋或判例，則應揭示該判解之字號及內容，如係民事訴訟法第
    四百六十九條所規定之各款事由，則應揭示合於該條款之事實。否則其上訴狀理
    由如未依此項方法表明者，即難認為已對該原審判決之違背法令有具體之指摘，
    依民事訴訟法第四百三十六之三十二準用第四百七十一條上訴法律審（第三審）
    之規定，上訴人應於提起上訴後二十日內，提出理由書於原第二審法院，未提出
    者，第二審法院無庸命其補正或提出，得逕以裁定駁回之，民事訴訟法第四百三
    十六條之二十四第二項、第四百三十六之二十五、第四百三十六之三十二第二項
    、第四百四十四條第一項分別定有明文。
二、本件上訴人對本院板橋簡易庭九十一年板小字第七六七號第一審判決，固於法定
    期間內提起上訴，然其上訴理由無非為：上訴人已於支付命令異議狀內就承攬台
    北縣汐止市○○○○道工程第一、二、三標工程，施工前發現管線阻礙施工，請
    汐止市公所邀集各管線相關單位商議解決施工。惟被上訴人未配合辦理管線遷移
    ，致上訴人開挖之施工機械費達新臺幣（下同）十二萬三千四百八十元，屢經上
    訴人催請給付未果等情為說明，原判決竟置之不論逕為上訴人敗訴之判決，洵屬
    有誤，為此提起上訴，並提出律師函一件為證。
三、經查上訴人前開上訴理由均僅泛言原審判決將上訴人前開主張置之未論顯失公平
    （實則上訴人於原審經合法通知，並未到庭，是未就上開主張部分，提出任何證
    據以供原審審酌，非原審就前開事實漏未考量，且上訴人僅主張被上訴人未配合
    遷移管路，致伊增加開挖費用，被上訴人應賠償云云，上訴人於原審並未明確表
    明要行人吏抵銷抗辯，原審認兩者並無同時履行抗辯之關係，爰准許上訴人之請
    求，有判決補充理由書一份在卷可佐。），並未具體指摘原審判決有何違背法令
    之內容及事實，且上訴人迄今亦未提出合法之上訴理由書，按諸首開說明，上訴
    人之上訴實難認合法，應以裁定駁回之。
四、依民事訴訟法第四百三十六條之三十二第一項、第二項、第四百三十六條之十九
    、第四百七十一條第一項、第九十五條、第七十八條，裁定如主文。
中　　　華　　　民　　　國　　九十一　　年　　　九　　　月　　　十　　　日
                              臺灣板橋地方法院民事第一庭
~B審判長法　官　許瑞助
~B　　　法　官　許瑞東
~B　　　法　官　黃信滿
右正本證明與原本無異
本裁定不得抗告
中　　　華　　　民　　　國　　九十一　　年　　　九　　　月　　　十　　　日
~B　法院書記官　吳美瑤
